ACORDAO-COMPLETO-2407146

ACÓRDÃO 2375/2021 ATA 8/2021 - PLENÁRIO

VISTOS, relatados e discutidos estes autos de recursos de reconsideração interpostos contra o Acórdão 1277/2017-TCU-Plenário. 
ACORDAM os Ministros do Tribunal de Contas da União, reunidos em Sessão Plenária, ante as razões expostas pelo Relator, em:
9.1.  conhecer dos recursos de reconsideração, com fundamento no arts. 32, inciso I, e 33 da Lei nº 8.443/1992, c/c o artigo 285 do Regimento Interno do TCU, para, no mérito:
9.1.1. negar provimento aos interpostos por Acilon Gonçalves Pinto, Eldivan Tavares de Matos, Construtora CHC Ltda., Francisco Freitas Cunha, Maria Aurenir de Souza, Sebastião Carneiro de Albuquerque, Tarcísio Vieira Mota Filho, Francisco Adail de Carvalho Fontenele Filho, Copa Engenharia Ltda., Tania Cavalcante da Silva, José Alves da Cunha, Projecon Projetos e Construções e Brick Engenharia e Empreendimentos Ltda.;
9.2. reduzir de ofício o débito referido no subitem 9.2 do Acórdão 1277/2017-TCU-Plenário, do montante de R$ 66.014,86 para R$ 58.935,64, passando o quadro de valores do referido subitem 9.2 a ter a seguinte redação:
"9.2. (...) ;
		Data
	Valor

	22/9/2010
	R$ 58.935,64

	5/7/2011
	R$ 30.897,72"

9.3 manter o sigilo das peças 1 a 3, 101 a 132, 228 a 230, e tornar sigilosos o relatório e o voto pelo prazo de cinco anos, nos termos do art. 23, inciso VIII, da Lei 12.527/2011 (Lei de Acesso à Informação) c/c o art. 8º, inciso I, art. 9º, inciso VIII e §2º, da Resolução-TCU 294, de 2018, adotando as providências para que isso se reflita na base de dados desta Corte e no aplicativo "Classificação de peças do e-TCU com restrição de acesso", de modo que a concessão de vistas e cópias destes autos seja feita de acordo com as restrições ou permissões ali constantes, com acesso somente aos servidores que irão desenvolver atividades relacionadas aos autos;
9.4 dar ciência da presente deliberação aos recorrentes, à Procuradoria da República no Estado do Ceará, ao então Ministério do Planejamento, Desenvolvimento e Gestão, hoje com suas atribuições incorporadas ao Ministério da Economia, e demais interessados, informando-os que o relatório e o voto que fundamentam a presente deliberação podem ser acessados por meio do endereço eletrônico www.tcu.gov.br/acórdãos.

Recurso de reconsideração contra acórdão que julgou irregulares as contas dos recorrentes, com condenação em débito e multa, em razão de irregularidades na execução de obra de pavimentação de quatro ruas no município.

Prefeitura Municipal de Eusébio/CE.

3. Recorrentes: Eldivan Tavares de Matos (CPF XXX.609.173-XX); Construtora CHC Ltda. (CNPJ 09.425.042/0001-49); Francisco Freitas Cunha (CPF XXX.360.523-XX); Maria Aurenir de Souza (CPF XXX.050.713-XX); Sebastião Carneiro de Albuquerque (CPF XXX.138.393-XX); Acilon Gonçalves Pinto Júnior (CPF XXX.881.853-XX); Tarcisio Vieira Mota Filho (CPF XXX.631.803-XX); Francisco Adail de Carvalho Fontenele Filho (CPF XXX.720.493-XX); Copa Engenharia Ltda. (CNPJ 02.200.917/0001-65); Projecon Projetos e Construções (CNPJ 05.461.819/0001-70); Brick Engenharia e Empreendimentos Ltda. (CNPJ 08.467.176/0001-60); Tania Cavalcante da Silva (CPF XXX.876.223-XX) e José Alves da Cunha (CPF XXX.616.863-XX).

13.1. Ministros presentes: Ana Arraes (Presidente), Walton Alencar Rodrigues, Benjamin Zymler, Augusto Nardes, Raimundo Carreiro (Relator), Bruno Dantas, Vital do Rêgo e Jorge Oliveira.
13.2. Ministro-Substituto convocado: Augusto Sherman Cavalcanti.
13.3. Ministros-Substitutos presentes: Marcos Bemquerer Costa, André Luís de Carvalho e Weder de Oliveira.

COPA ENGENHARIA LTDA (¿COPA¿)

RAIMUNDO CARREIRO

Documento classificado como sigiloso com fundamento no § 1º do art. 108 da Lei  8.443/1992 (Lei  Orgânica do TCU) c/c o art. 22 da Lei 12.527/2011 (Lei de Acesso à Informação).

Joyce Lima Marconi (OAB/CE 10.591), Adenauer Moreira (OAB/CE 16.029-A), Priscila Barreto (OAB/CE 25.582) e Rodrigo Torquato Maia (OAB/CE 22.188); Ubiratan Diniz de Aguiar (OAB/CE 3.625), Iuri Barbosa de Aguiar (OAB/CE 16.828), Gabriel Vasconcelos Portes (OAB/DF 32.608), Andrei Barbosa de Aguiar (OAB/CE 19.250 e OAB/DF 38.338), Jessica de Castro Gonçalves (OAB/CE 29.002), Elisa Sander Lolli (OAB/DF 30.002), Danielle Capistrano Rolim Mota (OAB/CE 20.015) e Antônia Cristina Vieira Neta (OAB/CE 29.944); Giordano Bruno Araújo Cavalcante Mota (OAB/CE 20.645); Caio Cesar Rocha (OAB/CE 15.095), Tiago Asfor Rocha Lima (OAB/CE 16.386) e Leonardo Capistrano (OAB/DF 29.510); Francisco Herminio Neto (OAB/CE 23.066) e Manoel Wagner de Sá Ponte Neto (OAB/CE 36.794); outros.

Subprocurador-Geral Lucas Rocha Furtado.

Documento classificado como sigiloso com fundamento no § 1º do art. 108 da Lei 8.443/1992 (Lei Orgânica do TCU) c/c o art. 22 da Lei 12.527/2011 (Lei de Acesso à Informação).

TOMADA DE CONTAS ESPECIAL (TCE)

Secretaria de Recursos - Serur.